# 长期股权投资应收指南理解

提问人：qingzheng518 时间：2019-10-16 22:03:41
请教陈老师，《企业会计准则 2 号-长期股权投资》应用指南（ 2014 版）中有一段描述是：“购买日之前持有的股权投资，采用金融工具确认和计量准则进行会计处理的，应当将按照该准则确定的股权投资的公允价值加上新增投资成本之和，作为改按成本法核算的初始投资成本，原持有股权的公允价值与账面价值之间的差额以及原计入其他综合收益的累计公允价值变动应当全部转入改按成本法核算的当期投资收益。”
问题：原持有股权的公允价值与账面价值之间的差额以及原计入其他综合收益的累计公允价值变动是不是不可以转入当期投资收益了? 谢谢老师

回答人：chenyiwei
对于已经执行 2017 年修订后的新金融工具准则的企业而言，如果原持有的股权投资是作为以公允价值计量且其变动计入损益的金融资产核算的，则其购买日公允价值与期初公允价值之间的差额仍可以计入损益。
如果原先是作为以公允价值计量且其变动计入其他综合收益的金融资产（其他权益工具投资）核算的，则其截至购买日的累计公允价值变动应计入其他综合收益，且在购买日将累计的该项其他综合收益直接转入留存收益，不能转入购买日所属期间的损益。